臺灣臺北地方法院刑事判決
111年度審訴字第981號
公  訴  人  臺灣臺北地方檢察署檢察官
被      告  林心晨



上列被告因違反洗錢防制法等案件，經檢察官提起公訴（111年
度偵字第4510號），被告於本院準備程序中就被訴事實為有罪之
陳述，經本院告以簡式審判程序之旨，並聽取當事人之意見後，
經本院合議庭裁定，由受命法官獨任行簡式審判程序，並判決如
下：
    主      文
林心晨幫助犯詐欺取財罪，處有期徒刑貳月，如易科罰金，以新
臺幣壹仟元折算壹日。緩刑貳年。
    事實及理由
一、按簡式審判程序之證據調查，不受第159條第1項之限制，刑
    事訴訟法第273條之2定有明文，是於行簡式審判程序之案件
    ，被告以外之人於審判外之陳述，除有其他不得做為證據之
    法定事由外，應認具有證據能力，合先敘明。
二、本件犯罪事實及證據，除犯罪事實欄一第2行刪除「進而收
    受及隱匿掩飾不所所得」、第5行「存摺、提款卡」更正為
    「網路銀行帳號、密碼」、第11至12行「匯款新臺幣(下同
    ）50,000元至前揭帳戶」補充更正為「於110年12日9日下午
    2時44分匯款5萬元至前揭帳戶，並旋遭詐欺集團成員以網路
    銀行轉出」；證據部分補充被告林心晨於本院準備程序及審
    理中之自白外，均引用如附件所示檢察官起訴書之記載。
三、應適用之法律及科刑審酌事由　　　　
㈠、核被告所為，係犯刑法第30條第1項前段、第339條第1項之幫
    助詐欺取財罪。
㈡、被告係對正犯資以助力而實施犯罪構成要件以外之行為，為
    幫助犯，爰依刑法第30條第2項之規定，按正犯之刑減輕之
    。
㈢、爰以行為人之責任為基礎，審酌被告提供金融帳戶供詐欺集
    團使用之犯罪情節，兼衡被害人受損金額，及被告於本院準
    備程序及審理中坦承犯行之犯後態度，且與告訴人梁德晧調
    解成立，並已賠償新臺幣（下同）2萬5,000元完畢，有本院
    調解筆錄附卷可參，復參酌其高中畢業之智識程度，自述目
    前工作月收入約2萬6,000元，無需扶養之人之生活狀況及無
    前科之素行等一切情狀，量處如主文所示之刑，並諭知易科
    罰金之折算標準，以示懲儆。
四、再被告前未曾因故意犯罪受有期徒刑以上刑之宣告，此有臺
    灣高等法院被告前案紀錄表附卷可參，其業於本院準備程序
    時坦承犯行，復與告訴人調解成立並履行完畢，以彌補其本
    案犯行所造成之損害，足見悔意，且經告訴人表明同意給予
    被告緩刑，堪認其雖因一時失慮而罹刑典，經此偵審程序，
    應知警惕，當無再犯之虞，是本院認被告所科處之刑，以暫
    不執行為適當，爰併依刑法第74條第1項第1款規定宣告緩刑
    2年，以勵自新。
五、公訴意旨雖認被告所為另涉犯刑法第30條第1項前段、洗錢
    防制法第14條第1項之幫助洗錢罪嫌云云。惟查，被害人遭
    詐欺後匯入本案被告提供帳戶內之款項，經詐欺集團不詳成
    員以網路銀行轉帳方式匯出至其他帳戶，仍可追查款項轉出
    後之流向，與洗錢隱匿詐欺所得財物去向之構成要件行為未
    合，被告自無成立幫助洗錢之餘地。然上述部分如成立犯罪
    ，因與上開所犯幫助詐欺取財有罪部分有想像競合犯之裁判
    上一罪關係，爰不另為無罪之諭知。
據上論斷，應依刑事訴訟法第273條之1第1項、第299條第1項前
段、第310條之2、第454條第2項，刑法第339條第1項、第30條第
1項前段、第2項、第41條第1項前段、第74條第1項第1款，刑法
施行法第1條之1第1項，判決如主文。
本案經檢察官黃振城提起公訴，檢察官黃耀賢到庭執行職務。　
中　　華　　民　　國　　111 　年　　7 　　月　　8 　　日
                    刑事第二十庭法  官    謝欣宓
上正本證明與原本無異。 
如不服本判決應於收受送達後20日內向本院提出上訴書狀，並應
敘述具體理由；其未敘述上訴理由者，應於上訴期間屆滿後20日
內向本院補提理由書（均須按他造當事人之人數附繕本）「切勿
逕送上級法院」。告訴人或被害人如對於本判決不服者，應具備
理由請求檢察官上訴，其上訴期間之計算係以檢察官收受判決正
本之日期為準。因疫情而遲誤不變期間，得向法院聲請回復原狀
。
                                書記官    朱俶伶　
中　　華　　民　　國　　111 　年　　7 　　月　　8 　　日
附錄本案論罪科刑法條
中華民國刑法第30條
（幫助犯及其處罰）
幫助他人實行犯罪行為者，為幫助犯。雖他人不知幫助之情者，
亦同。
幫助犯之處罰，得按正犯之刑減輕之。
中華民國刑法第339條
（普通詐欺罪）
意圖為自己或第三人不法之所有，以詐術使人將本人或第三人之
物交付者，處5年以下有期徒刑、拘役或科或併科50萬元以下罰
金。
以前項方法得財產上不法之利益或使第三人得之者，亦同。
前二項之未遂犯罰之。
附件：
臺灣臺北地方檢察署檢察官起訴書
                                     111年度偵字第4510號
　　被　　　告　林心晨　女　29歲（民國00年0月0日生）
　　　　　　　　　　　　住新北市○○區○○路000巷00弄
　　　　　　　　　　　　　00號
　　　　　　　　　　　　國民身分證統一編號：Z000000000號
上列被告因詐欺等案件，業經偵查終結，認應提起公訴，茲將犯
罪事實及證據並所犯法條分敘如下：
　　　　犯罪事實
一、林心晨能預見提供銀行帳戶予他人使用，極易遭人利用作為
    與有關財產犯罪之工具，進而收受及隱匿掩飾不所所得，竟
    仍不違其本意，基於幫助不詳詐欺集團成員詐欺取財之不確
    定故意，於不詳時地，將其所申設之華南商業銀行帳號0000
    00000000號帳戶之存摺、提款卡，提供予不詳詐欺集團成員
    使用，容任詐欺集團使用前揭帳戶為詐欺取財之犯行。嗣不
    詳詐欺集團所屬成員於民國110年12月8日13時8分許，使用
    社群網站Facebook暱稱為「黃濤」、手機通訊軟體暱稱為「
    風」之帳戶，對梁德晧佯稱：欲購買網路遊戲天堂之遊戲帳
    號，其已匯款但帳號打錯，梁德晧需依指示匯款才能解除凍
    結等語，梁德晧因而陷於錯誤，匯款新臺幣(下同）50,000
    元至前揭帳戶。嗣梁德晧發現有異，方悉受騙並報警處理。
二、案經梁德晧訴由高雄市政府警察局左營分局報告偵辦。
　　　　證據並所犯法條
一、證據清單及待證事實
編號 證據名稱 待證事實 1 被告林心晨於警詢及偵查中之供述 1、前揭帳戶均係由被告申設、使用。 2、被告確有將前揭帳戶之存摺、提款卡，提供予不詳人士使用。 2 告訴人梁德晧於警詢及偵查中之指訴及截圖照片1份 告訴人梁德晧遭詐欺及匯款50,000元至前揭帳戶之經過。 3 公務電話紀錄2份 被告雖辯稱係係遭人詐欺，始提供前揭帳戶予不詳人士使用等語，惟無法提供相關證據以資佐證。 4 華南商業銀行帳號000000000000號帳戶之申登人資料、交易明細等各1份 告訴人梁德晧確有匯款50,000元至左揭帳戶。 
二、核被告所為，係涉犯刑法第30條第1項前段、同法第339條第
    1項之幫助詐欺取財及違反洗錢防制法第2條第2款、同法第3
    條第2款規定，應依同法第14條第1項論處之幫助一般洗錢等
    罪嫌。被告以一提供帳戶行為犯上開之罪，請依想像競合規
    定從一重之幫助一般洗錢罪處斷。
三、依刑事訴訟法第251條第1項提起公訴。
　　此　　致
臺灣臺北地方法院
中　　華　　民　　國　 111　　年　　3 　　月　　28　　日
　　　　　　　　　　　　　檢　察　官　黃　振　城
本件正本證明與原本無異
中　　華　　民　　國　 111　  年　  4　   月    22　  日
                          書  記  官  馬  丞  誼
附錄本案所犯法條全文：
中華民國刑法第30條
（幫助犯及其處罰）
幫助他人實行犯罪行為者，為幫助犯。雖他人不知幫助之情者，
亦同。
幫助犯之處罰，得按正犯之刑減輕之。
中華民國刑法第339條
（普通詐欺罪）
意圖為自己或第三人不法之所有，以詐術使人將本人或第三人之
物交付者，處 5 年以下有期徒刑、拘役或科或併科 50 萬元以
下罰金。
以前項方法得財產上不法之利益或使第三人得之者，亦同。
前二項之未遂犯罰之。
洗錢防制法第2條
本法所稱洗錢，指下列行為：
一、意圖掩飾或隱匿特定犯罪所得來源，或使他人逃避刑事追訴
    ，而移轉或變更特定犯罪所得。
二、掩飾或隱匿特定犯罪所得之本質、來源、去向、所在、所有
    權、處分權或其他權益者。
三、收受、持有或使用他人之特定犯罪所得。
洗錢防制法第3條
本法所稱特定犯罪，指下列各款之罪：
一、最輕本刑為 6 月以上有期徒刑以上之刑之罪。
二、刑法第 121 條第 1 項、第 123 條、第 201 條之 1 第 2
    項、第 268 條、第 339 條、第 339 條之 3、第 342 條、
    第 344 條、第 349 條之罪。
三、懲治走私條例第 2 條第 1 項、第 3 條第 1 項之罪。
四、破產法第 154 條、第 155 條之罪。
五、商標法第 95 條、第 96 條之罪。
六、廢棄物清理法第 45 條第 1 項後段、第 47 條之罪。
七、稅捐稽徵法第 41 條、第 42 條及第 43 條第 1 項、第 2
    項之罪。
八、政府採購法第 87 條第 3 項、第 5 項、第 6 項、第 89
    條、第 91 條第 1 項、第 3 項之罪。
九、電子支付機構管理條例第 44 條第 2 項、第 3 項、第 45
    條之罪。
十、證券交易法第 172 條第 1 項、第 2 項之罪。
十一、期貨交易法第 113 條第 1 項、第 2 項之罪。
十二、資恐防制法第 8 條、第 9 條之罪。
十三、本法第 14 條之罪。
洗錢防制法第14條
有第二條各款所列洗錢行為者，處 7 年以下有期徒刑，併科新
臺幣 5 百萬元以下罰金。
前項之未遂犯罰之。
前二項情形，不得科以超過其特定犯罪所定最重本刑之刑。